臺灣臺中地方法院刑事判決　　　　　　　　　　　　九十三年度訴字第二九八號
　　公　訴　人　臺灣臺中地方法院檢察署檢察官
　　被　　　告　甲○○
右列被告因違反毒品危害防制條例案件，經檢察官提起公訴（九十三年度毒偵字第三
七四○號、九十三年度毒偵字第四六二七號、九十三年度毒偵字第三八一三號），被
告就被訴事實為有罪之陳述，經本院合議庭裁定由受命法官獨任進行簡式審判程序，
本院判決如左：
    主  文
甲○○連續施用第一級毒品，累犯，處有期徒刑拾壹月，第一級毒品海洛因伍包、貳
包、肆包（驗後分別共淨重：柒點肆肆公克、伍點壹柒公克、捌點伍伍公克）沒收銷
燬之，電子磅秤壹台、分裝袋柒拾個、分裝鏟玖個沒收；又連續施用第二級毒品，累
犯，處有期徒伍月，第二級毒品安非他命壹包、貳包（含袋重分別為貳點壹伍公克、
拾公克）沒收銷燬之，吸食器壹組沒收。應執行有期徒刑壹年貳月，第一級毒品海洛
因伍包、貳包、肆包（驗後分別共淨重：柒點肆肆公克、伍點壹柒公克、捌點伍伍公
克）、第二級毒品安非他命壹包、貳包（含袋重分別為貳點壹伍公克、拾公克）沒收
銷燬之，電子磅秤壹台、分裝袋柒拾個、分裝鏟玖個、吸食器壹組均沒收。
    事  實
一、甲○○前於民國八十三年間因違反麻醉藥品管理條例、竊盜等案件，經本院判處
    應執行有期徒刑四年二月確定，復經撤銷假釋，剩餘殘刑一年十月二十九日，復
    於八十五年間因違反肅清煙毒條例、違反麻醉藥品管理條例、違反藥事法等罪，
    經本院判處應執行有期徒刑四年五月確定，與上開剩餘殘刑接續執行，復再因假
    釋後遭撤銷假釋，剩餘殘刑一年十一月二十七日於九十三年二月二十九日因縮短
    刑期執行完畢，甲○○又於九十年間因施用毒品案件，經觀察勒戒後，認有繼續
    施用毒品傾向經臺灣臺中地方法院檢察署檢察官向本院聲請裁定執行強制戒治，
    至九十一年七月十日強制戒治執行完畢，經臺灣臺中地方法院檢察署檢察官於九
    十一年七月十六日以九十一年度戒毒偵字第三二一號處分不起訴。詎仍不知戒絕
    ，於強制戒治執行完畢五年內，竟基於施用第一級毒品之概括犯意，自九十三年
    九月十六日晚間某時起至九十三年十一月九日五、六時止，在其所駕駛之車牌號
    碼九Ｕ－四一○二號自用小客車內，以注射針筒注射之方式，施用第一級毒品海
    洛因多次，施用頻率約一、二天一次；另基於施用第二級毒品之概括犯意，自九
    十三年九月十六日晚間某時起至同年十一月九日五、六時許止，在前開自用小客
    車內，以將安非他命放入玻璃球燒烤產生煙霧，以口鼻吸食之方式連續施用第二
    級毒品安非他多次，施用頻率約每一、二個星期一次。嗣先後為警九十三年九月
    十七日二時許，在臺中縣大雅鄉○○路與中正路路口之前開自用小客車內查獲，
    扣得其所有之第一級毒品海洛因五包（驗後共淨重：七點四四公克）、第二級毒
    品安非他命一包（含袋重：二點一五公克），及其所有供施用安非犯命所用之安
    非他命吸食器一組，供施用海洛因用之電子磅秤一台、分裝袋七十個、分裝鏟九
    個；九十三年九月十八日二十三時三十分許，在臺中縣神岡鄉○○路二七三號前
    查獲，扣得其所有之第一級毒品海洛因二包（驗後共淨重：五點一七公克）；九
    十三年十一月九日二十一時四十五分許，在臺中市○○區○○街一四三巷十二號
    五樓五室內查獲，扣得其所有之第一級毒品海洛因四包（驗後共淨重：八點五五
    公克）、第二級毒品二包（含袋重十公克）。
二、案經臺中市警察局及臺中縣警察局豐原分局報告臺灣臺中地方法院檢察署檢察官
    偵查起訴。
    理  由
一、右揭事實，業據被告甲○○於本院審理時坦承不諱，且被告為警查獲後，經採集
    其尿液送驗結果分別呈甲基安非他命及嗎啡陽性反應，有詮昕科技股份有限公司
    之濫用藥物尿液檢驗報告一紙、中山醫學大學附設醫院藥物濫用檢測中心尿液檢
    驗報告書二紙（本院卷第四十、四一、四二頁），又扣案之白色粉末五包、二包
    、四包（驗後分別共淨重：七點四四公克、五點一七公克、八點五五公克）經送
    法務部調查局鑑驗之結果，含有第一級毒品海洛因之成分，此亦有法務部調查局
    鑑定通知書三紙（九十三年度毒偵字第三七四○號卷第三三頁、本院卷第三七頁
    、四三頁）在卷可稽，並有扣案之第二級毒品安非他命一包、二包（含袋重分別
    為二點一五公克、十公克）及施用毒品所用之安非他命吸食器一組、電子磅秤一
    台、分裝袋七十個、分裝鏟九個，足認被告自白與事實相符。本件事證明確，被
    告犯行堪以認定。
二、查被告於九十年間因施用毒品案件，經觀察勒戒後，認有繼續施用毒品傾向經臺
    灣臺中地方法院檢察署檢察官向本院聲請裁定執行強制戒治，至九十一年七月十
日強制戒治執行完畢，經臺灣臺中地方法院檢察署檢察官於九十一年七月十六日
    以九十一年度戒毒偵字第三二一號處分不起訴等情，此有臺灣臺中地方法院檢察
    署刑案資料查註紀錄表及全國施用毒品案件紀錄表在卷可稽，被告於強制戒治執
    行完畢五年內，再犯本案施用毒品案件，依毒品危害防制條例第二十條第三項之
    規定，自應依法論科。
三、核被告所為，係犯毒品危害防制條例第十條第一項、第二項之施用第一級、第二
    級毒品罪。其於施用毒品前後持有第一級毒品、第二級毒品之低度行為，均為施
    用之高度行為所吸收，不另論罪。被告先後多次施用第一級毒品海洛因、第二級
    毒品安非他命犯行，時間緊接，犯罪構成要件相同，各顯係基於概括犯意為之，
    均應依連續犯之規定論以一罪，並加重其刑。公訴人雖僅就被告於九十三年九月
    十七日零時、九十三年九月十八日二十二時、九十三年十一月九日十七時許，施
    用第一級毒品海洛因、第二級毒品安非他命多次之犯行提起公訴，惟被告其餘施
    用海洛因之犯行與業據起訴經判決有罪部分有連續犯之裁判上之一罪關係，為起
    訴效力所及，本院自得併予審理。又被告所犯前開二罪間，犯意各別，罪名不同
    ，應予分論併罰。被告前於八十三年間因違反麻醉藥品管理條例、竊盜等案件，
    經本院判處應執行有期徒刑四年二月確定，復經撤銷假釋，剩餘殘刑一年十月二
    十九日，復於八十五年間因違反肅清煙毒條例、違反麻醉藥品管理條例、違反藥
    事法等罪，經本院判處應執行有期徒刑四年五月確定，與上開剩餘殘刑接續執行
    ，復再因假釋後遭撤銷假釋，剩餘殘刑一年十一月二十七日於九十三年二月二十
    九日因縮短刑期執行完畢等情，亦有臺灣臺中地方法院檢察署刑案資料查註紀錄
    表，臺灣高等法院被告全國前案紀錄表在卷可參，其於五年以內再犯本件有期徒
    刑以上之二罪，為累犯，均應依刑法第四十七條之規定遞加重其刑。爰審酌被告
    施用毒品除戕害自身健康外，併對社會秩序產生不良影響，及所施用之期間達二
    個月之久，且犯罪後坦承罪行，態度良好等一切情狀，分別量處如主文所示之刑
    ，並合併定其應執行之刑。扣案之第一級毒品海洛因五包、二包、四包（驗後分
    別共淨重：七點四四公克、五點一七公克、八點五五公克）及第二級毒品安非他
    命一包、二包（含袋重分別為二點一五公克、十公克），均為毒品，爰依毒品危
    害防制條例第十八條第一項前段之規定，宣告沒收銷燬之。另電子磅秤一台、分
    裝袋七十個、分裝鏟九個、安非他命吸食器一組為被告所有，分別為供本案施用
    第一、二級毒品所用之物，業據被告供承在卷，應依刑法第三十八條第一項第二
    款之規定，宣告沒收。至扣案之Ｋ他命一包（含袋重一點二公克）係屬第三級毒
    品，單純持有該毒品並未構成犯罪，亦非檢察官起訴之範圍，此部分應由檢察官
    另為適法之處理。
據上論斷，應依刑事訴訟法第二百七十三條之一第一項、第二百九十九條第一項前段
，毒品危害防制條例第十條第一項、第二項、第十八條第一項前段，刑法第十一條、
第五十六條、第四十七條、第五十一條第五款、第三十八條第一項第二款，判決如主
文。
本案經檢察官李斌到庭執行職務。
中      華      民      國      九十三    年    十二    月      三十    日
                                臺灣臺中地方法院刑事第十四庭
                                    法  官  劉  逸  成
右正本證明與原本無異。
如不服本判決，應於送達後十日內向本院提出上訴狀 （須附繕本） ，上訴於台灣高
等法院台中分院。
                                    書記官
中      華      民      國     九十三     年   十二    月      三十    日
附錄論罪科刑法條
毒品危害防制條例第十條
施用第一級毒品者，處六月以上五年以下有期徒刑。
施用第二級毒品者，處三年以下有期徒刑。
